# **André Gustavo Rodrigues**

(16) 98212-1874 | andregrdev@gmail.com

LinkedIn: linkedin.com/in/andré-gustavo-rodrigues-ba1292191

Portfólio: https://andregr99.github.io/

GitHub: https://github.com/Andregr99

Blue Prism | UiPath | Power Automate | Python | Playwright | Selenium | Django | Flask | FastAPI | MySQL | MongoDB | Docker | JavaScript | Vtex IO | React | Git | Gitflow

#### **Resumo Profissional**

Atuo como desenvolvedor desde 2022, com sólida experiência em desenvolvimento web Full-stack e automação de processos (RPA). Possuo conhecimentos em metodologias ágeis (Kanban e Scrum), aplicando-as para assegurar a entrega eficiente, estruturada e dentro dos prazos estabelecidos em projetos de diferentes níveis de complexidade.

### **Experiência Profissional**

Arteris (17/07/2024 - Atualmente)

Cargo: Desenvolvedor RPA

Atividades: Desenvolvimento de robôs com RPA utilizando Power Automate, Blue Prism e Python. Análise e documentação de processos, além de monitoramento e manutenção de robôs em produção.

Maeztra (17/10/2022 - 22/12/2023)

Cargo: Desenvolvedor Web Front-End

Atividades: Desenvolvimento de interfaces web com Vtex IO, JavaScript e React. Implementação de layouts responsivos e colaboração com equipes de UX/UI.

Brasilcenter Comunicações LTDA (26/06/2021 - 01/04/2022)

Cargo: Assistente Administrativo

Atividades: Organização de documentos, suporte administrativo e atendimento ao cliente.

Giga (17/12/2019 - 15/04/2021)

Cargo: Atendente

Atividades: Atendimento ao cliente, resolução de problemas e suporte em vendas.

#### Formação Acadêmica

UNIP - Universidade Paulista

Curso: Análise e Desenvolvimento de Sistemas (Cursando)

## **Cursos**

Hashtag Programação: Python (Requests, Os, Plotly, Selenium, Pandas, Playwright, SQLite, SQLAlchemy), Django, Flask, FastAPI, MongoDB (NoSQL).

Curso em Vídeo: Desenvolvimento Web (HTML5, CSS3, JavaScript), MySQL, SQL e Python.

CERF: JavaScript, React, Vtex IO, Git e GitFlow.

PYE Tech: UiPath.

Giape: Inglês